## ING. JUAN PABLO PAREDES MUÑOZ

Av. America y Mañosca "Jardines de las Americas"
CI: 060386557-7 Tlf: (593) 3237003 Cel: 0992007443
jpparedesm@gmail.com
https://www.juanpabloparedes.me/



#### PERFIL PROFESIONAL

Experiencia en el desarrollo de software, capacidad de trabajo en equipo. Habilidad de liderazgo y motivación en la consecución de objetivos trazados. Capacidad de análisis y solución de problemas para conseguir y mantener altos niveles de calidad.

#### FORMACIÓN PROFESIONAL

- Supervisión de análisis, tratamiento y exploración de datos.
- Diseño y creación de Datasmarts.
- Diseño, confección y usabilidad de cuadros de mando.
- Optimización de procesos y migración de información.
- Gestión de base de datos.
- Generación de informes.
- Elaboración y Desarrollo de Proyectos basados en Software Libre.
- Dominio en detección y solución de problemas.
- Conocimientos de administración de servidores Linux.
- Experiencia en soluciones de Inteligencia de Negocios con SAP BO; soporte segundo nivel a incidentes en la plataforma de SAP BO.
- Experiencia en desarrollo de aplicaciones sobre plataforma Linux, Mysql, Php, Java
- Experiencia en desarrollo de aplicaciones Windows MS SQL, C#
- Implementación exitosa de soluciones de Inteligencia de Negocios (BI) con IBM COGNOS, SAP BO, Data Warehouse, QlickSense, Power BI MSSQLServer en empresas de diversas verticales de negocio.

### **EDUCACIÓN**

Escuela Superior Politécnica de Chimborazo – ESPOCH (Riobamba – Chimborazo --- Ecuador) Título: Ingeniero en Telecomunicaciones y Redes.

#### **IDIOMAS**

Inglés: Escribir (Intermedio Superior), Hablar (Superior), Escuchar (Superior)

#### **EXPERIENCIA LABORAL**

#### Marzo 2019 - Presente

**Consultor Independiente** 

Trabajo directo con empresas del sector incluyendo:

- Halah New Zealand
- Naver Korea
- CondelPano Tena-Ecuador
- ViajarOrlando.com
- TELAVOG Quito-Ecuador

## 1 Junio del 2018 al 15 de Marzo 2019 --- Halah – Auckland New Zealanda Arquitecto de Software

- Consultor de Business Intelligence
- Asesoramiento técnico y diseño de estrategias.
- Procesamiento y modelación de datos para reforzar la toma de decisiones en diferentes líneas de negocio desarrolladas por la empresa.
- Diseño de flujo de datos, análisis funcionales y base de datos.
- Manejo de herramientas con BI (Qlick Sense) y Elastic Server.

# 15 de Diciembre del 2014 – 15 de Junio del 2018 --- Sonda del Ecuador – Arquitecto de Software

- Gerente de aplicaciones para Pfizer Ecuador.
- Manejo de contratos con empresas proveedoras de software Infosys-México, NSI-Panamá, Noux-Ecuador.
- Implementación de proyectos de BI involucrando QlickSense.
- Responsable de la implementación de soluciones informáticas en ambientes de Test y Producción en Pfizer Ecuador.
- Revisión, y corrección de errores sobre la plataforma de Inteligencia de Negocios (Business Intelligence 4)

# 1 de Julio del 2013 - 12 de Diciembre del 2014 --- Fiftyflowers.com - Diseñador de Software y Desarrollador de Proyectos

- Análisis y desarrollo de software para los departamentos de Contabilidad, Servicio al Cliente y Compras en la compañía.
- Rediseño de código de soluciones existentes.

## 1 de Febrero del 2013 – 31 Mayo del 2013 – Ministerio de Inclusión Económica y Social --- Coordinador de Base de Datos

- Coordinación de actividades de migración, diseño e integridad de datos en los sistemas institucionales.
- Desarrollo del Sistema de Roles de Pago mediante la colaboración de los Departamentos de Finanzas y Recursos Humanos.

- Configuración de servidores institucionales.

# 15 de Octubre del 2012 al 31 de Enero del 2013 --- Ministerio de Coordinación del la Política y Gobiernos Autónomos - Especialista 2

- Ingeniero encargado del desarrollo de software Institucional.

## 1 de Junio del 2011 al 11 de Octubre del 2012 - Secretaría Nacional de Transparencia de Gestión- Analista de Tecnología

- Mantenimiento y desarrollo de nuevos módulos en el Sistema de Gestión de Denuncias.
- Administración de Base de Datos.

## 2011 Consejo de Gobierno de Galápagos

- Líder de Proyecto en el "Sistema de Ingreso de Expedientes Galápagos"

## 1 de Febrero del 2011 al 10 de Junio del 2011 - LOGIC STUDIO SA.

- Migración de Base de Datos entre Mysql y PostgreSql
- Implementación de código para la exportación dinámica de datos en formato Excel utilizando Java.
- Manejo de el framework "Jboss Seam" en tareas designadas.

#### 10 de Diciembre del 2009 - Escuela Superior Politécnica de Chimborazo

Participación en calidad de Conferencista en el evento "Microsoft Developer's Day"
 con el tema: "Team Foundation Server 2010"

## 30 de Noviembre del 2010 – Universidad Técnica de Ambato – Facultad de Ingeniería de Sistemas, Electrónica e Industrial

- Expositor en la Conferencia de la Célula FISEI con el tema: "Joomla sobre Windows"

### **HABILIDADES**

- Bases de Datos
  - ☐ Microsoft SQL Server

		MySql Server
		PostgreSql
-	Herramientas	
		Netbeans
		Eclipse
		Power BI
		Qlick View
		Business Objects
		Lumira
		Qlick Sense
-	Lenguajes de Programación y Herramientas	
		Framework Symfony3 sobre PHP
		Spring
		Spring boot
		Framework JBoss Seam sobre Java
		Microsoft .net C#, Asp MVC
		Business Objects 4.0
	<b>—</b>	. 1

- Distribuciones de Linux: Centos/Ubuntu
- Distribuciones de Windows: Sever 2012, Server 2015
- Servidor de Indexación Elastic.

### **SEMINARIOS Y CURSOS**

- Taller de Resolución de Problemas de la Plataforma SAP Business Objects y SAP Data Services (8horas)
- Gerencia de Proyectos basada en el PMBOK (16horas)
- Administración de Infraestructura HP Blade, Hp Sim, Storage, Data Protector. (20 horas)
- Symantec Brightmail Gateway 9.5 (4 horas)
- Symantec Endpoint Protection (4 horas)
- Symantec System Recovery 2010 (4 horas)
- Microsoft experts RoadShow 2008
- CCNA Exploration: Network Fundamentals (80 horas)
- CCNA Exploration: Routing Protocols And Concepts (80 horas)
- CCNA Ecploration: Lan Switching And Wireless (80 horas)
- FCE Cambridge Certificate B2 (New Zealand 9 meses)

## **REFERENCIAS PERSONALES**

- Ing. Rodrigo Vasco Jefe de Infraestructura, Pfizer Ecuador Cel.: (593)998700317

Ing. Carina Escobar Vallejo.
 Jefe de Conectividad de Redes de Telecomunicaciones.
 Empresa Electfica
 Cel.: (593)995224332